臺灣臺南地方法院民事裁定　　　　　　　　　　　　　九十一年度家聲字第一六四號
　　聲　請　人　甲○○
右聲請人請求指定親屬會議會員事件，本院裁定如左：
    主      文
指定朱敏嘉、朱雅立、趙昌信、趙昌虹、趙昌恆五人為禁治產人朱榮璇之親屬會議會
員。
聲請費用由聲請人負擔。
    理      由
一、聲請意旨略以：禁治產人朱榮璇所有之土地一筆，台南縣永康市○○段七七六─
    五地號，應有部分六分之一，與共有人有分割之必要，須召開親屬會議，惟禁治
    產人無第一順位之直系血親尊親屬，亦無第二順位之三親等旁系血親尊親屬，而
    第三順位之四親等同輩血親之親屬中，有甲○○、趙朱峰齡（監護人）、朱虓、
    朱中偉（已死亡）、朱中銘、及朱智高，除朱中偉及趙朱峰齡外其餘四名均是該
    筆土地之共有人，為利害關係人，爰依法聲請指定其他親屬為親屬會議會員等語
    。
二、按監護人對於受監護人之財產，非為受監護人之利益，不得使用或處分。為不動
    產之處分時，並應得親屬會議之允許；親屬會議會員，於所議事件有個人利害關
    係者，不得加入決議；依本法之規定應開親屬會議時，由當事人、法定代理人或
    其他利害關係人召集之。無前條規定之親屬，或親屬不足法定人數時，法院得因
    有召集權人之聲請，於其他親屬中指定之。民法第一千一百零一條、第一千一百
    三十六條、第一千一百三十二條第一項分別定有明文。
三、聲請人主張之前開事實，業據提出土地登記簿謄本、戶籍謄本及親屬系統表等件
    為證，堪信為實。按土地分割為不動產之處分，分割方法之不同將影響土地所有
    權人之利益，本件禁治產人無第一順位之直系血親尊親屬，亦無第二順位之三親
    等旁系血親尊親屬，而第三順位之四親等同輩血親之親屬中，有甲○○、趙朱峰
    齡（監護人）、朱虓、朱中偉（已死亡）、朱中銘、及朱智高，除朱中偉及趙朱
    峰齡外其餘四名均是該筆土地之共有人，為利害關係人，依法不得加入決議，如
    以該四人為親屬會議會員，將導致無人可決議，故確有另行指定其他親屬為親屬
    會議會員之必要，經參酌禁治產人之親屬、親疏，及各親屬會員之意願等，爰指
    定禁治產人之三親等旁系血親卑親屬，朱敏嘉（六十八年一月二十一日生，身分
    證統一編號：Ｚ000000000號）、朱雅立（七十年九月二十四日生，身
    分證統一編號：Ｚ000000000號）、趙昌信（五十八年十一月九日生，
    身分證統一編號：Ｚ000000000號）、趙昌虹（六十年八月十九日生，
    身分證統一編號：Ｚ000000000號）、趙昌恆（六十四年一月四日生，
    身分證統一編號：Ｚ000000000號）五人為禁治產人朱榮璇之親屬會議
    會員。
四、本件聲請有理由，依非訟事件法第八條第一項前段，裁定如主文。
中　　　華　　　民　　　國　　　九十一　　年　　　十一　　月　　十三　　日
                                臺灣臺南地方法院家事法庭
　　　　　　　　　　　　　　　　　　法　　　官　　張　菁
右為正本係照原本作成。
如對本裁定抗告須於裁定送達後十日內向本院提出抗告狀，並應繳納抗告費新台幣四
十五元。
中　　　華　　　民　　　國　　　九十一　　年　　　十一　　月　　十四　　日
　　　　　　　　　　　　　　　　　　法院書記官　　陳隆興
